臺灣板橋地方法院刑事判決　　　　　　 100年度易字第3212號
公　訴　人　臺灣板橋地方法院檢察署檢察官
被　　　告　林哲志
上列被告因竊盜等案件，經檢察官提起公訴（100 年度偵字第19
504 號、第19639 號、第19556 號），因被告於準備程序中為有
罪之陳述，經本院裁定改以簡式審判程序審理，判決如下：
    主  文
林哲志犯如附表編號一至九所犯罪名欄所示之罪，共玖罪，各處
如附表編號一至九宣告刑欄所示之刑。應執行有期徒刑參年伍月
，如易科罰金，以新台幣壹仟元折算壹日。扣案之梅花扳手及套
筒起子各壹支均沒收。
    事  實
一、林哲志於民國94年間因違反槍砲彈藥刀械管制條例，經臺灣
    高等法院以95年度上訴字第458 號刑事判決判處有期徒刑3
    年1 月，併科罰金新台幣（下同）1 萬元，經最高法院以95
    年度台上字第5769號刑事判決駁回上訴確定（第一案）；又
    於95年間因竊盜案件，經臺灣高等法院以95年度上易字第17
    60號刑事判決判處有期徒刑2 年確定（第二案）；以上第一
    、二案接續執行，於99年12月1 日縮短刑期假釋出監，現於
    假釋期間（尚未執行完畢，於本案均不構成累犯），猶不知
    悔改，竟分別基於為自己不法所有之意圖，於附表編號一至
    六、編號八至九所示之時間、地點，利用莊晉源等人所有之
    機車停放路旁無人看管之機會，以如附表編號一至六、編號
    八至九所示之犯罪方法，竊取莊晉源等人之財物得手。
二、林哲志於竊得附表編號六所示曾淑珍所有之大眾銀行信用卡
    （有預借現金功能）後，另基於為自己不法所有之意圖，於
    附表編號七所示之時間、地點及犯罪方法，由自動付款設備
    取得曾淑珍所有之2 萬元得逞。
三、嗣於100 年7 月26日19時30分許，林哲志將所竊326-JEU 號
    車牌1 面，改懸在不知情友人邱士峰所有並出借之車牌號碼
    512-JAL 號機車上，於同日23時45分許，行經新北市○○區
    ○○路32號前時，為警攔檢查獲，扣得其供作附表編號九所
    示行竊使用之梅花開口扳手及套筒起子各1 支、所竊326-JE
    U 號車牌1 面，並經警調閱案發現場附近之監視錄影畫面後
    ，始循線查知上情。
四、案經王淑君、卓悅如、曾淑珍訴由新北市政府警察局海山分
    局、新莊分局移送臺灣板橋地方法院檢察署檢察官偵查起訴
    。
    理  由
一、按除被告所犯為死刑、無期徒刑、最輕本刑為3 年以上有期
    徒刑之罪或高等法院管轄第一審案件者外，於第一次審判期
    日前之準備程序進行中，被告先就被訴事實為有罪之陳述時
    ，審判長得告知被告簡式審判程序之旨，並聽取當事人、代
    理人、辯護人及輔佐人之意見後，裁定進行簡式審判程序，
    刑事訴訟法第273 條之1 第1 項定有明文。經核本件被告林
    哲志所犯係死刑、無期徒刑、最輕本刑為3 年以上有期徒刑
    以外之罪，其於準備程序中就被訴事實為有罪之陳述，經法
    官告知簡式審判程序之旨，並聽取公訴人及被告之意見後，
    本院認宜進行簡式審判程序，爰依上揭規定行簡式審判程序
    ，合先敘明。
二、訊據被告對於如附表編號一至六、編號八至九所示時地及犯
    罪方法，竊盜莊晉源、王淑君、賴明漳、呂京澔、卓悅如、
    吳季蓉、曾淑珍、胡苡軒等人之機車車牌或機車置物箱內財
    物，以及如附表編號七所示時地，利用自動付款設備預借現
    金功能不法取得他人款項之犯罪事實，於警詢、偵查及本院
    審理中坦承不諱，核與被害人莊晉源、王淑君、賴明漳、呂
    京澔、卓悅如、吳季蓉、曾淑珍、胡苡軒等人指證之情節大
    致相符（參100 年度偵字第19656 號卷第13至31頁、100 年
    度偵字第19504 號卷第6 至11頁、第34至36頁、100 年度偵
    字第19639 號卷第10至11頁），並有被告承租之車牌號碼18
    57-YE 號自小客車之汽車租借合約書1 份、如附表編號二所
    示時地監視錄影翻拍照片8 張、如附表編號四所示時地監視
    錄影翻拍照片6 張、如附表編號五所示時地監視錄影翻拍照
    片6 張、如附表編號六所示時地監視錄影翻拍照片6 張、如
    附表編號七所示時地監視錄影翻拍照片及持信用卡在自動櫃
    員機預借現金之現場照片6 張、如附表編號八所示時地監視
    錄影翻拍照片6 張（參100 年度偵字第19656 號卷第34頁、
    第37至40頁、第41至43頁、第44至46頁、第47至49頁、100
    年度偵字第19504 號卷第15至17頁、第18至20頁）等件在卷
    可稽，復有被告作為附表編號九所示竊盜犯行使用之梅花開
    口扳手、套筒起子各1 支及行竊所得之326-JEU 號車牌1 面
    扣案可憑，被告前揭自白與卷附事證彰顯之事實相合，應堪
    採信屬實。本案事證明確，被告所為竊盜、詐領預借現金款
    項之犯行均堪認定。
三、按刑法第321 條第1 項第3 款之攜帶兇器竊盜罪，係以行為
    人攜帶兇器為其加重條件，此所謂兇器，其種類並無限制，
    凡客觀上足對人之生命、身體、安全構成威脅，具有危險性
    之兇器均屬之，且祗須行竊時攜帶此種具有危險性之兇器為
    已足，並不以攜帶之初有行兇之意圖為必要（最高法院79年
    度臺上字第5253號判例參照）。查被告持以竊取如附表編號
    九所示之326-JEU 號車牌1 面所使用之扣案梅花開口扳手1
    支，長度約12公分，寬度約1.5 公分至5 公分不等，為金屬
    材質，質地堅硬；而扣案套筒起子1 支，全長約12.5公分、
    寬度1.5 公分至2.5 公分不等，握把部分為塑膠，前段供作
    旋轉取下六角螺絲的接口是金屬材質，扣案之梅花開口扳手
    及套筒起子各1 支皆適於持握，且均應可用以取下適當尺寸
    之螺絲，同可作為對人之生命及身體造成危害之兇器使用等
    情，則據本院100 年9 月29日審理時勘驗在案（參本院卷第
    38 頁 ），顯見被告以扣案之梅花開口扳手及套筒起子各1
    支行竊，客觀上具有危險性，足以對人之生命、身體、安全
    構成威脅，屬刑法第321 條第1 項第3 款所指之兇器無疑。
    核被告所為如附表編號一至六、八之行為，均係犯刑法第32
    0 條第1 項之普通竊盜罪；所為如附表編號九之行為，係犯
    刑法第321 條第1 項第3 款之攜帶兇器竊盜罪；而所為如附
    表編號七之行為，則係犯刑法第339 條之2 第1 項之以不正
    方法由自動付款設備取得他人之物罪。被告所犯七次普通竊
    盜、一次加重竊盜及一次藉由自動付款設備以不正方法詐領
    他人款項罪間，犯意各別，行為互殊，應予分論併罰。
四、審酌被告正處青壯之齡，肢體方面並無顯然之殘疾或不便，
    對於生活所需之經濟來源，本應付出自身勞力或技藝，循正
    當途徑取得，竟不思此途，無視法令之約束，且毫不尊重他
    人財產之安全，僅因貪圖他人機車置物箱內之金錢，即擅自
    著手竊取他人財物，更有以行竊所得之信用卡，透過不正方
    法由自動付款設備詐領款項之舉，所為嚴重危害社會治安及
    他人所有財物之安全，兼衡其犯罪之動機、目的、手段、所
    竊及詐領財物之價值，竊得或詐得之款項供給花用，其餘行
    竊所得物品均逕予丟棄，致使被害人無從取回遭竊物品，所
    為甚屬不該，及犯罪後坦承犯行之態度等一切情狀，分別量
    處如主文所示之刑及易科罰金之折算標準，並定其應執行之
    刑及諭知易科罰金之折算標準，以資處罰。扣案之梅花開口
    扳手及套筒起子各1 支，同為被告所有且供實施附表編號九
    之犯罪所用之物，業據其於警詢及本院100 年9 月29日審理
    時供述明確（參100 年度偵字第19639 號卷第5 頁、本院卷
    第37頁反面），均應依刑法第38條第1 項第2 款規定宣告沒
    收。
據上論斷，應依刑事訴訟法第273 條之1 第1 項、第299 條第1
項前段，刑法第320 條第1 項、第321 條第1 項第3 款、第339
條之2 第1 項、第41條第1 項前段、第8 項、第51條第5 款、第
38條第1 項第2 款，刑法施行法第1 條之1 第1 項、第2 項前段
，判決如主文。
本案經檢察官游璧庄到庭執行職務。
中    華    民    國   100    年    11    月    4     日
                  刑事第九庭  法  官  李俊彥
以上正本證明與原本無異。
如不服本判決應於收受送達後10日內向本院提出上訴書狀，並應
敘述具體理由；其未敘述上訴理由者，應於上訴期間屆滿後20日
內向本院補提理由書（均須按他造當事人之人數附繕本）「切勿
逕送上級法院」
                              書記官  林文達
中    華    民    國   100    年    11    月    4     日
附錄本案論罪科刑法條全文：
刑法第320條
意圖為自己或第三人不法之所有，而竊取他人之動產者，為竊盜
罪，處5 年以下有期徒刑、拘役或5 百元以下罰金。
意圖為自己或第三人不法之利益，而竊佔他人之不動產者，依前
項之規定處斷。
前二項之未遂犯罰之。
刑法第321條
犯竊盜罪而有下列情形之一者，處6 月以上、5 年以下有期徒刑
，得併科新臺幣10萬元以下罰金：
一、侵入住宅或有人居住之建築物、船艦或隱匿其內而犯之者。
二、毀越門扇、牆垣或其他安全設備而犯之者。
三、攜帶兇器而犯之者。
四、結夥三人以上而犯之者。
五、乘火災、水災或其他災害之際而犯之者。
六、在車站、埠頭、航空站或其他供水、陸、空公眾運輸之舟、
    車、航空機內而犯之者。
前項之未遂犯罰之。
刑法第339條之2
意圖為自己或第三人不法之所有，以不正方法由自動付款設備取
得他人之物者，處3 年以下有期徒刑、拘役或1 萬元以下罰金。
以前項方法得財產上不法之利益或使第三人得之者，亦同。
附表：
┌──┬──────┬─────────┬──────┬───────┐
│編號│行為時地    │犯罪方法及犯罪所得│ 所 犯 罪 名│  宣  告  刑  │
├──┼──────┼─────────┼──────┼───────┤
│一  │100 年5 月26│林哲志基於為自己不│刑法第320 條│林哲志竊盜，處│
│    │日22時50分前│法所有之意圖，在左│第1 項之竊盜│有期徒刑肆月，│
│    │某時，在新北│列時地，以徒手卸下│罪。        │如易科罰金，以│
│    │市板橋區莒光│螺絲之方式，竊取莊│            │新台幣壹仟元折│
│    │路27巷18號1 │晉源所有車牌號碼LM│            │算壹日。      │
│    │樓附近。    │C-780 號機車之車牌│            │              │
│    │            │1 面，並將所竊車牌│            │              │
│    │            │懸掛在其母林春香所│            │              │
│    │            │有車牌號碼CGO-957 │            │              │
│    │            │號機車上。        │            │              │
├──┼──────┼─────────┼──────┼───────┤
│二  │100 年5 月26│林哲志騎乘上開懸掛│刑法第320 條│林哲志竊盜，處│
│    │日22時50分許│LMC-780 號車牌之機│第1 項之竊盜│有期徒刑伍月，│
│    │，在新北市板│車行經左列處所，見│罪。        │如易科罰金，以│
│    │橋區○○路22│王淑君所有之車牌號│            │新台幣壹仟元折│
│    │6 號附近。  │碼315-DEG 號機車停│            │算壹日。      │
│    │            │放該處無人看管，基│            │              │
│    │            │於為自己不法所有之│            │              │
│    │            │意圖，徒手開啟該車│            │              │
│    │            │置物箱，竊取放置在│            │              │
│    │            │置物箱內之紅色皮夾│            │              │
│    │            │1 個（內有王淑君之│            │              │
│    │            │身分證、機車駕照、│            │              │
│    │            │健保卡各1 張、車牌│            │              │
│    │            │號碼315-DEG 號機車│            │              │
│    │            │行照1 張、板信商業│            │              │
│    │            │銀行及永豐銀行金融│            │              │
│    │            │卡各1 張、臺新銀行│            │              │
│    │            │信用卡1 張、現金2,│            │              │
│    │            │200 元）等物得手。│            │              │
├──┼──────┼─────────┼──────┼───────┤
│三  │100 年5 月27│林哲志於左列時地，│刑法第320 條│林哲志竊盜，處│
│    │日18時40分前│基於為自己不法所有│第1 項之竊盜│有期徒刑肆月，│
│    │某時，在新北│之意圖，以徒手卸下│罪。        │如易科罰金，以│
│    │市泰山區貴子│螺絲之方式，竊取賴│            │新台幣壹仟元折│
│    │路66號附近。│明漳所有車牌號碼FU│            │算壹日。      │
│    │            │J-579 號機車之車牌│            │              │
│    │            │1 面，並將所竊車牌│            │              │
│    │            │懸掛在其母林春香所│            │              │
│    │            │有車牌號碼CGO-957 │            │              │
│    │            │號機車上。        │            │              │
├──┼──────┼─────────┼──────┼───────┤
│四  │100 年5 月27│林哲志騎乘上開懸掛│刑法第320 條│林哲志竊盜，處│
│    │日18時40許，│FUJ-579 號車牌之機│第1 項之竊盜│有期徒刑伍月，│
│    │新北市板橋區│車行經左列處所，見│罪。        │如易科罰金，以│
│    │民有街1 號附│呂京澔所有之車牌號│            │新台幣壹仟元折│
│    │近。        │碼725-HYF 號機車停│            │算壹日。      │
│    │            │放該處無人看管，基│            │              │
│    │            │於為自己不法所有之│            │              │
│    │            │意圖，徒手開啟該車│            │              │
│    │            │置物箱，竊取放置在│            │              │
│    │            │置物箱內之綠色包包│            │              │
│    │            │1 個（內有呂京澔之│            │              │
│    │            │機車駕照、健保卡各│            │              │
│    │            │1 張、車牌號碼725-│            │              │
│    │            │HYF 號機車行照1 張│            │              │
│    │            │、公司發票【數量不│            │              │
│    │            │詳】、中國信託銀行│            │              │
│    │            │信用卡、華南銀行金│            │              │
│    │            │融卡各1 張、板信銀│            │              │
│    │            │行金融卡2 張、現金│            │              │
│    │            │3,900 元及鑰匙1串 │            │              │
│    │            │等物）。          │            │              │
├──┼──────┼─────────┼──────┼───────┤
│五  │100 年5 月29│林哲志騎乘上開懸掛│刑法第320 條│林哲志竊盜，處│
│    │日22時20分許│FUJ-579 號車牌之機│第1 項之竊盜│有期徒刑伍月，│
│    │，在新北市板│車行經左列處所，基│罪。        │如易科罰金，以│
│    │橋區○○路22│於為自己不法所有之│            │新台幣壹仟元折│
│    │6 號前。    │意圖，徒手竊取卓悅│            │算壹日。      │
│    │            │如放置在車牌號碼WC│            │              │
│    │            │U-835 號機車置物箱│            │              │
│    │            │內之皮包1 個、卓悅│            │              │
│    │            │如之身分證、健保卡│            │              │
│    │            │各1 張、中國信託銀│            │              │
│    │            │行信用卡、陽信銀行│            │              │
│    │            │金融卡各1 張、現金│            │              │
│    │            │15,000元及鑰匙1串 │            │              │
│    │            │等物。            │            │              │
├──┼──────┼─────────┼──────┼───────┤
│六  │100年6月15日│林哲志騎乘自有之車│刑法第320 條│林哲志竊盜，處│
│    │21時8 分許，│牌號碼091-BLG 號機│第1 項之竊盜│有期徒刑陸月，│
│    │（起訴書誤載│車行經左列處所，見│罪。        │如易科罰金，以│
│    │為5 分許，應│曾淑珍下車領款，而│            │新台幣壹仟元折│
│    │予更正）在新│將車牌號碼TJ8-967 │            │算壹日。      │
│    │北市板橋區文│號機車停放該處，遂│            │              │
│    │化路2 段80號│基於為自己不法所有│            │              │
│    │華南銀行附近│之意圖，徒手開啟該│            │              │
│    │。          │機車置物箱，竊取其│            │              │
│    │            │內之黑色肩背包1 個│            │              │
│    │            │（內有曾淑珍之身分│            │              │
│    │            │證、汽機車駕照及健│            │              │
│    │            │保卡各1 張、TJ8-96│            │              │
│    │            │7 號機車之行照1 張│            │              │
│    │            │、渣打銀行、國泰世│            │              │
│    │            │華銀行及臺新銀行金│            │              │
│    │            │融卡各1 張、永豐銀│            │              │
│    │            │行、花旗銀行、元大│            │              │
│    │            │銀行、大眾銀行信用│            │              │
│    │            │卡各1 張、I-PHONE4│            │              │
│    │            │及NOKIA8800 行動電│            │              │
│    │            │話各1 支、和欣客運│            │              │
│    │            │臺北至臺南套票4 張│            │              │
│    │            │、鑰匙【數量不詳】│            │              │
│    │            │、皮夾及零錢包各1 │            │              │
│    │            │個等物）。        │            │              │
├──┼──────┼─────────┼──────┼───────┤
│七  │100年6月15日│林哲志基於為自己不│刑法第339 條│林哲志意圖為自│
│    │21時30分許，│法所有之意圖，將前│之2 之以不正│己不法之所有，│
│    │在新北市板橋│述竊得之曾淑珍所有│方法由自動付│以不正方法由自│
│    │區○○路213 │大眾銀行信用卡（夾│款設備取得他│動付款設備取得│
│    │號中華郵政公│有預借現金之密碼）│人財物罪。  │他人之物，處有│
│    │司莒光郵局設│1 張，放入左列處所│            │期徒刑肆月，如│
│    │置之自動櫃員│之自動櫃員機即自動│            │易科罰金，以新│
│    │機前。      │付款設備，並輸入曾│            │臺幣壹仟元折算│
│    │            │淑珍預設之密碼，通│            │壹日。        │
│    │            │過自動櫃員機之密碼│            │              │
│    │            │防護之不正方法，使│            │              │
│    │            │該自動櫃員機之密碼│            │              │
│    │            │防護陷於錯誤，以為│            │              │
│    │            │林哲志係有權預借現│            │              │
│    │            │金之人，而付款20,0│            │              │
│    │            │00元予林哲志。    │            │              │
├──┼──────┼─────────┼──────┼───────┤
│八  │100年6月17日│林哲志駕駛租賃之車│刑法第320 條│林哲志竊盜，處│
│    │凌晨2 時35分│牌號碼1857-YE 號自│第1 項之竊盜│有期徒刑肆月，│
│    │許，在新北市│小客車行經左列處所│罪。        │如易科罰金，以│
│    │板橋區○○街│，見騎乘車牌號碼WY│            │新台幣壹仟元折│
│    │95號全家便利│L-403 號機車之吳季│            │算壹日。      │
│    │商店附近。  │蓉在該處停車並下車│            │              │
│    │            │購物，基於為自己不│            │              │
│    │            │法所有之意圖，徒手│            │              │
│    │            │開啟該機車置物箱，│            │              │
│    │            │竊取吳季蓉放置在置│            │              │
│    │            │物箱內之咖啡色皮包│            │              │
│    │            │1個 （內有行動電話│            │              │
│    │            │2支 ）。          │            │              │
├──┼──────┼─────────┼──────┼───────┤
│九  │100年7月24日│林哲志以事先至桃園│刑法第321 條│林哲志攜帶兇器│
│    │21時30分至22│縣中壢市○○路不詳│第1項第3款之│而犯竊盜罪，處│
│    │時5 分許之間│五金行所購買，足供│攜帶兇器而犯│有期徒刑陸月，│
│    │，在桃園縣中│兇器使用之梅花開口│竊盜罪。    │如易科罰金，以│
│    │壢市○○路2 │扳手及套筒起子各1 │            │新台幣壹仟元折│
│    │段277 號前。│支，行經左列處所時│            │算壹日。扣案之│
│    │            │，見胡苡軒所有車牌│            │梅花開口扳手及│
│    │            │號碼326-JEU 號機車│            │套筒起子各壹支│
│    │            │停放左列處所，基於│            │均沒收。      │
│    │            │為自己不法所有之意│            │              │
│    │            │圖，持前述購得足供│            │              │
│    │            │兇器使用之器具，竊│            │              │
│    │            │取326-JEU 號之車牌│            │              │
│    │            │1 面。            │            │              │
└──┴──────┴─────────┴──────┴───────┘